Inventaris van het archief van het Ministerie van Justitie: Directoraat-Generaal voor de Bijzondere Rechtspleging (DGBR), 1945-1958 (1983)
Nationaal Archief, Den Haag
BCEC/Doos 38, nr. 344 1116
BCEC/Doos 39, nr. 345 1119
BCEC/Doos 39, nr. 346 1120
BCEC/Doos 39, nr. 347 1118
BCEC/Doos 39, nr. 348 1122
BCEC/Doos 39, nr. 349 1123
BCEC/Doos 39, nr. 350 1261
BCEC/Doos 39, nr. 351 920
BCEC/Doos 39, nr. 352 871
BCEC/Doos 39, nr. 353 921
BCEC/Doos 39, nr. 354 1124
BCEC/Doos 39, nr. 355 1129
BCEC/Doos 39, nr. 356 1125
BCEC/Doos 39, nr. 357 1127
BCEC/Doos 39, nr. 358 1128
BCEC/Doos 41, nr. 364 929
BCEC/Doos 41, nr. 365 834
BCEC/Doos 41, nr. 366 937
BCEC/Doos 41, nr. 367 927
BCEC/Doos 41, nr. 368 938
BCEC/Doos 41, nr. 369 925
BCEC/Doos 41, nr. 370 930
BCEC/Doos 41, nr. 370 931
BCEC/Doos 43, nr. 372 928
BCEC/Doos 43, nr. 373 932
BCEC/Doos 43, nr. 374 935
BCEC/Doos 44-45, nr. 375 1263
BCEC/Doos 45, nr. 376 940
BCEC/Doos 45-46, nr. 377-379 922
BCEC/Doos 46, nr. 380 923
BCEC/Doos 46, nr. 380-382 924
BCEC/Doos 46, nr. 383 939
BCEC/Doos 47, nr. 384 1264
BCEC/Doos 47, nr. 385 942
BCEC/Doos 47, nr. 386 1032
BCEC/Doos 47, nr. 387 943
BCEC/Doos 47, nr. 388 1033
BCEC/Doos 47, nr. 389 1265
BCEC/Doos 47, nr. 389 1266
BCEC/Doos 47, nr. 390 1267
BCEC/Doos 47, nr. 391 1167
BCEC/Doos 48, nr. 392 615
BCEC/Doos 48, nr. 393 1132
BCEC/Doos 48, nr. 394 994
BCEC/Doos 48, nr. 395 944
BCEC/Doos 49, nr. 396 1268
BCEC/Doos 49, nr. 397 946
BCEC/Doos 49, nr. 398 945
BCEC/Doos 49, nr. 399 947
BCEC/Doos 49, nr. 400 1133
BCEC/Doos 49, nr. 401 974
BCEC/Doos 50, nr. 403 1269
BCEC/Doos 50, nr. 404 948
BCEC/Doos 50, nr. 405 1270
BCEC/Doos 50, nr. 406 1136
BCEC/Doos 50, nr. 407 1137
BCEC/Doos 50, nr. 408 1138
BCEC/Doos 50, nr. 409 1271
BCEC/Doos 50, nr. 410 1139
BCEC/Doos 50, nr. 411 854
BCEC/Doos 51, nr. 412 1140
BCEC/Doos 51, nr. 413 1141
BCEC/Doos 51, nr. 414 830
BCEC/Doos 51, nr. 415 1187
BCEC/Doos 52, nr. 416 1142
BCEC/Doos 52, nr. 417 1272
BCEC/Doos 52, nr. 418 952
BCEC/Doos 52, nr. 419 953
BCEC/Doos 53, nr. 420 820
BCEC/Doos 53, nr. 421 1044
BCEC/Doos 53, nr. 422 1274
BCEC/Doos 53, nr. 422 1303
BCEC/Doos 54, nr. 424 990
BCEC/Doos 54-55, nr. 425 1143
BCEC/Doos 54-55, nr. 426 1276
BCEC/Doos 55, nr. 427 956
BCEC/Doos 55, nr. 428 831
BCEC/Doos 56, nr. 429 1279
BCEC/Doos 56, nr. 430 841
BCEC/Doos 56, nr. 431 1146
BCEC/Doos 56, nr. 432 958
BCEC/Doos 57, nr. 433 1147
BCEC/Doos 57, nr. 434-435 988
BCEC/Doos 57, nr. 436 987
BCEC/Doos 57, nr. 437 989
BCEC/Doos 57, nr. 438 992
BCEC/Doos 58, nr. 439 993
BCEC/Doos 58, nr. 440 991
BCEC/Doos 58, nr. 441 981
BCEC/Doos 58, nr. 442-444 959
BCEC/Doos 58, nr. 445 961
BCEC/Doos 59, nr. 446 1281
BCEC/Doos 60, nr. 448 985
BCEC/Doos 60, nr. 449-450 1282
BCEC/Doos 61, nr. 451 1148
BCEC/Doos 61, nr. 452 1231
BCEC/Doos 61, nr. 453-455 1285
BCEC/Doos 61, nr. 455 946
BCEC/Doos 62, nr. 456a 1149
BCEC/Doos 62, nr. 456b 996
BCEC/Doos 62, nr. 457 1155
BCEC/Doos 62, nr. 458 1150
BCEC/Doos 62, nr. 459 1151
BCEC/Doos 62, nr. 460 1152
BCEC/Doos 62, nr. 461 1153
BCEC/Doos 62, nr. 462 1286
BCEC/Doos 62, nr. 463 1154
BCEC/Doos 62, nr. 464 1156
BCEC/Doos 62, nr. 465 1157
BCEC/Doos 63, nr. 466 1158
BCEC/Doos 63, nr. 466 1287
BCEC/Doos 63, nr. 468 997
BCEC/Doos 63-64, nr. 469 817
BCEC/Doos 64, nr. 470 751
BCEC/Doos 64, nr. 471 1288
BCEC/Doos 64, nr. 472 1159
BCEC/Doos 64, nr. 473 999
BCEC/Doos 64, nr. 475 1160
BCEC/Doos 65, nr. 476 1289
BCEC/Doos 65, nr. 477 1000
BCEC/Doos 65, nr. 478 1213
BCEC/Doos 65, nr. 479 1001
BCEC/Doos 65, nr. 480 1002
BCEC/Doos 65, nr. 481 1003
BCEC/Doos 65, nr. 482 1292
BCEC/Doos 65, nr. 483 1004
BCEC/Doos 65, nr. 484 1005
BCEC/Doos 65, nr. 485 1012
BCEC/Doos 65, nr. 486 1026
BCEC/Doos 65, nr. 487 1010
BCEC/Doos 66, nr. 488 1006
BCEC/Doos 66, nr. 489 1009
BCEC/Doos 66, nr. 491 1013
BCEC/Doos 66, nr. 492 1014
BCEC/Doos 66, nr. 493 1007
BCEC/Doos 66, nr. 494 1015
BCEC/Doos 66-67, nr. 495 1011
BCEC/Doos 67, nr. 490 1008
BCEC/Doos 68, nr. 496 1161
BCEC/Doos 68, nr. 497 1162
BCEC/Doos 68, nr. 498 1016
BCEC/Doos 68, nr. 499 823
BCEC/Doos 68, nr. 500 1030
BCEC/Doos 68, nr. 501 1293
BCEC/Doos 68, nr. 502 1302
BCEC/Doos 68, nr. 503 1017
BCEC/Doos 68, nr. 503 1057
BCEC/Doos 68, nr. 504 1163
BCEC/Doos 69, nr. 505 1018
BCEC/Doos 69, nr. 506 968
BCEC/Doos 70, nr. 507 1019
BCEC/Doos 70, nr. 507 978
BCEC/Doos 71, nr. 508 964
BCEC/Doos 71, nr. 509 1164
BCEC/Doos 71, nr. 510 1195
BCEC/Doos 71, nr. 511 1165
BCEC/Doos 71, nr. 512 1020
BCEC/Doos 71, nr. 513 1021
BCEC/Doos 72, (los aangetroffen) 1210
BCEC/Doos 72, nr. 514 1244
BCEC/Doos 72, nr. 515 1300
BCEC/Doos 72, nr. 516 1294
BCEC/Doos 72, nr. 525 1316
BCEC/Doos 73, nr. 517 1022
BCEC/Doos 74, nr. 518 1166
BCEC/Doos 74, nr. 520 en 522 1310
BCEC/Doos 74, nr. 521 1248
BCEC/Doos 74, nr. 523 1311
BCEC/Doos 74, nr. 524 1304
BCEC/Doos 75, nr. 520 1277
BCEC/Doos 75, nr. 526 1245
BCEC/Doos 75, nr. 527 1307
BCEC/Doos 76, nr. 529 1309
BCEC/Doos 76, nr. 530 1310
BCEC/Doos 76, nr. 531 1312
BCEC/Doos 76, nr. 533 980
BCEC/Doos 76, nr. 534 1169
BCEC/Doos 77, nr. 535 1027
BCEC/Doos 77, nr. 536 1135
BCEC/Doos 77, nr. 537 1313
BCEC/Doos 77, nr. 538 1028
BCEC/Doos 77, nr. 539 1168
BCEC/Doos 77. nr. 540 654
BCEC/Doos 78, nr. 541 656
BCEC/Doos 78, nr. 542 621
BCEC/Doos 78, nr. 543 1031
BCEC/Doos 78, nr. 544 1171
BCEC/Doos 78, nr. 545 1315
BCEC/Doos 78, nr. 546 1172
BCEC/Doos 78, nr. 547 660
BCEC/Doos 78, nr. 548 661
BCEC/Doos 78, nr. 549 1317
BCEC/Doos 78, nr. 549 667
BCEC/Doos 78, nr. 550 1034
BCEC/Doos 79, nr. 551 1318
BCEC/Doos 79, nr. 552 1314
BCEC/Doos 79, nr. 553 901
BCEC/Doos 79, nr. 554 902
BCEC/Doos 79, nr. 555 1036
BCEC/Doos 79, nr. 556 864
BCEC/Doos 79, nr. 557 1037
BCEC/Doos 79, nr. 558 1173
BCEC/Doos 79, nr. 559 1039
BCEC/Doos 80, nr. 560 1174
BCEC/Doos 80, nr. 561 1175
BCEC/Doos 80, nr. 562 1176
BCEC/Doos 80, nr. 563 1177
BCEC/Doos 80, nr. 564 1319
BCEC/Doos 80, nr. 565 1040
BCEC/Doos 80, nr. 566 1042
BCEC/Doos 81, nr. 567 1041
BCEC/Doos 82, nr. 568 703
BCEC/Doos 82, nr. 568 977
BCEC/Doos 82, nr. 570 1320
BCEC/Doos 82, nr. 571 1038
BCEC/Doos 83, nr. 572 971
BCEC/Doos 83, nr. 572 972
BCEC/Doos 83, nr. 572 973
BCEC/Doos 84, nr. 573 1322
BCEC/Doos 84, nr. 574 979
BCEC/Doos 84, nr. 575 760
BCEC/Doos 84, nr. 576 1323
BCEC/Doos 85, nr. 577 838
BCEC/Doos 86, nr. 578-580 1308
BCEC/Doos 86, nr. 581-582 1193
BCEC/Doos 87, nr. 583 919
BCEC/Doos 87, nr. 584 1298
BCEC/Doos 87, nr. 585 1216
BCEC/Doos 87, nr. 586 1299
BCEC/Doos 87, nr. 586 842
BCEC/Doos 87, nr. 586 903
BCEC/Doos 88, nr. 587 955
BCEC/Doos 88, nr. 588 960
BCEC/Doos 90, nr. 590 839
BCEC/Doos 90, nr. 591 846
BCEC/Doos 91, nr. 592 1324
Depot 70/Doos 1, nr. 1 800
Depot 70/Doos 1, nr. 2 801
Depot 70/Doos 1, nr. 3 1047
Depot 70/Doos 1, nr. 4 1181
Depot 70/Doos 1, nr. 5 805
Depot 70/Doos 1, nr. 6 1048
Depot 70/Doos 2, nr. 7 813
Depot 70/Doos 2, nr. 8 821
Depot 70/Doos 2, nr. 9 521
Depot 70/Doos 3, nr. 10 829
Depot 70/Doos 3, nr. 11 828
Depot 70/Doos 4, nr. 12 1062
Depot 70/Doos 4, nr. 12 1178
Depot 70/Doos 4, nr. 13 1063
Depot 70/Doos 5, nr. 16 1206
Depot 70/Doos 5, nr. 17 844
Depot 70/Doos 5, nr. 19 1066
Depot 70/Doos 5, nr. 20 1067
Depot 70/Doos 5, nr. 21 1064
Depot 70/Doos 5, nr. 22 848
Depot 70/Doos 5, nr. 23 849
Depot 70/Doos 5, nr. 25 851
Depot 70/Doos 6, nr. 26 1083
Depot 70/Doos 6, nr. 27 754
Depot 70/Doos 6, nr. 28 1081
Depot 70/Doos 6, nr. 29 1086
Depot 70/Doos 6, nr. 30 1087
Depot 70/Doos 6, nr. 31 879
Depot 70/Doos 6, nr. 32 1229
Depot 70/Doos 7, nr. 33 1240
Depot 70/Doos 8, nr. 34 886
Depot 70/Doos 8, nr. 35 1097
Depot 70/Doos 8, nr. 36 892
Depot 70/Doos 8, nr. 37 893
Depot 70/Doos 8, nr. 38 894
Depot 70/Doos 8, nr. 39 895
Depot 70/Doos 8, nr. 40 896
Depot 70/Doos 8, nr. 41 867
Depot 70/Doos 8, nr. 42 1098
Depot 70/Doos 8, nr. 43 1099
Depot 70/Doos 8, nr. 44 900
Depot 70/Doos 8, nr. 45 963
Depot 70/Doos 9, nr. 47 1109
Depot 70/Doos 9, nr. 48 1111
Depot 70/Doos 9, nr. 49 1112
Depot 70/Doos 9, nr. 50 912
Depot 70/Doos 9, nr. 51 913
Depot 70/Doos 9, nr. 52 1117
Depot 70/Doos 9, nr. 53 1114
Depot 70/Doos 9, nr. 54 1260
Depot 70/Doos 9, nr. 55 917
Depot 70/Doos 9, nr. 56 1121
Depot 70/Doos 9, nr. 57 1126
Depot 70/Doos 10, nr. 58 729
Depot 70/Doos 10, nr. 59 1262
Depot 70/Doos 10, nr. 60 604
Depot 70/Doos 10, nr. 61 618
Depot 70/Doos 10, nr. 62 936
Depot 70/Doos 10, nr. 63 933
Depot 70/Doos 10, nr. 64 1188
Depot 70/Doos 10, nr. 65 934
Depot 70/Doos 10, nr. 66 1130
Depot 70/Doos 10, nr. 67 731
Depot 70/Doos 11, nr. 68 1131
Depot 70/Doos 11, nr. 70 758
Depot 70/Doos 11, nr. 71 614
Depot 70/Doos 11, nr. 72 525
Depot 70/Doos 11, nr. 75 527
Depot 70/Doos 12, nr. 73 949
Depot 70/Doos 12, nr. 74 951
Depot 70/Doos 12, nr. 76 523
Depot 70/Doos 12, nr. 77 524
Depot 70/Doos 13, nr. 78 1275
Depot 70/Doos 13, nr. 79 1144
Depot 70/Doos 13, nr. 80 528
Depot 70/Doos 13, nr. 81 1280
Depot 70/Doos 13, nr. 82 1278
Depot 70/Doos 13, nr. 82 986
Depot 70/Doos 13, nr. 83 1145
Depot 70/Doos 13, nr. 84 982
Depot 70/Doos 13, nr. 85 984
Depot 70/Doos 14, nr. 86 1284
Depot 70/Doos 14, nr. 87 796
Depot 70/Doos 14, nr. 88 995
Depot 70/Doos 14, nr. 89 1291
Depot 70/Doos 15, nr. 90 975
Depot 70/Doos 15, nr. 91 701
Depot 70/Doos 15, nr. 92 1297
Depot 70/Doos 15, nr. 93 1024
Depot 70/Doos 15, nr. 94 1301
Depot 70/Doos 15, nr. 95 1305
Depot 70/Doos 15, nr. 96 1273
Depot 70/Doos 16, nr. 100 1045
Depot 70/Doos 16, nr. 101 1043
Depot 70/Doos 16, nr. 97 1306
Depot 70/Doos 16, nr. 98 734
Depot 70/Doos 16, nr. 99 1101
Depot 82/Groep II, doos 20 88
Depot 82/Groep II, doos 20 89
Depot 82/Groep II, doos 20 90
Depot 82/Groep II, doos 20 91
Depot 82/Groep II, doos 20 92
Depot 82/Groep II, doos 20 93
Depot 82/Groep II, doos 21 87
Depot 82/Groep II, doos 21 94
Depot 82/Groep II, doos 22 100
Depot 82/Groep II, doos 22 105
Depot 82/Groep II, doos 22 107
Depot 82/Groep II, doos 22 97
Depot 82/Groep II, doos 23 104
Depot 82/Groep II, doos 23 110
Depot 82/Groep II, doos 23 111
Depot 82/Groep II, doos 23 95
Depot 82/Groep II, doos 23 96
Depot 82/Groep II, doos 24 101
Depot 82/Groep II, doos 24 102
Depot 82/Groep II, doos 24 103
Depot 82/Groep II, doos 24 106
Depot 82/Groep II, doos 24 108
Depot 82/Groep II, doos 24 99
Depot 82/Groep II, doos 25 109
Depot 82/Groep II, doos 25 98
Depot 82/Groep II, doos 26 2063
Depot 82/Groep II, doos 26 2064
Depot 82/Groep II, doos 27 2065
Depot 82/Groep II, doos 27 2067
Depot 82/Groep II, doos 28 2066
Depot 82/Groep II, doos 28 2068
Depot 82/Groep II, doos 28 207
Depot 82/Groep III, doos 1 2097
Depot 82/Groep III, doos 2 2098
Depot 82/Groep III, doos 3 2099
Depot 82/Groep III, doos 4 2100
Depot 82/Groep III, doos 5 2101
Depot 82/Groep III, doos 6 2102
Depot 82/Groep III, doos 7 2103
Depot 82/Groep III, doos 8 2104
Depot 82/Groep III, doos 9 2105
Depot 82/Groep III, doos 10 2106
Depot 82/Groep III, doos 11 2107
Depot 82/Groep III, doos 12 2108
Depot 82/Groep III, doos 13 2109
Depot 82/Groep III, doos 14 2110
Depot 82/Groep IV, doos 1 478
Depot 82/Groep IV, doos 2 479
Depot 82/Groep IV, doos 2 480
Depot 82/Groep IV, doos 3 481
Depot 82/Groep IV, doos 3 482
Depot 82/Groep IV, doos 4 483
Depot 82/Groep IV, doos 5 485
Depot 82/Groep IV, doos 5 487
Depot 82/Groep IV, doos 6 484
Depot 82/Groep IV, doos 6 490
Depot 82/Groep IV, doos 6 491
Depot 82/Groep IV, doos 6 492
Depot 82/Groep IV, doos 6 493
Depot 82/Groep IV, doos 7 486
Depot 82/Groep IV, doos 8 488
Depot 82/Groep IV, doos 8 489
Depot 82/Groep IV, doos 9 494
Depot 82/Groep IV, doos 9 495
Depot 82/Groep IV, doos 10 496
Depot 82/Groep IV, doos 10 497
Depot 82/Groep IV, doos 12 498
Depot 82/Groep IV, doos 13 499
Depot 82/Groep IV, doos 13 500
Depot 82/Groep IV, doos 13 501
Depot 82/Groep IV, doos 14 502
Depot 82/Groep IV, doos 14 503
Depot 82/Groep IV, doos 15 504
Depot 82/Groep IV, doos 16 505
Depot 82/Groep IV, doos 17 506
Depot 82/Groep IV, doos 18 507
Depot 82/Groep IV, doos 18 508
Depot 82/Groep IV, doos 19 509
Depot 82/Groep IV, doos 19 510
Depot 82/Groep IV, doos 20-21 512
Depot 82/Groep IV, doos 20-21 513
Depot 82/Groep IV, doos 20-21 514
Depot 82/Groep V, doos 1 1583
Depot 82/Groep V, doos 1 1584
Depot 82/Groep V, doos 2 1585
Depot 82/Groep V, doos 2 1586
Depot 82/Groep V, doos 3 1587
Depot 82/Groep V, doos 3 1588
Depot 82/Groep V, doos 3 1589
Depot 82/Groep V, doos 4 1590
Depot 82/Groep V, doos 4 1592
Depot 82/Groep V, doos 5 1591
Depot 82/Groep V, doos 6 1593
Depot 82/Groep V, doos 7 1594
Depot 82/Groep V, doos 7 1595
Depot 82/Groep V, doos 8, nr. 156 1581
Depot 82/Groep V, doos 9, nr. 157 1885
Depot 82/Groep V, doos 9, nr. 157 1893
Depot 82/Groep V, doos 10, nr. 158 1894
Depot 82/Groep V, doos 11, nr. 159 1892
Depot 82/Groep V, doos 12, nr. 160 1886
Depot 82/Groep V, doos 14 1887
Depot 82/Groep V, doos 14 1888
Depot 82/Groep V, doos 15 1598
Depot 82/Groep V, doos 15 1599
Depot 82/Groep V, doos 16 1597
Depot 82/Groep V, doos 16 1924
Depot 82/Groep V, doos 17 1896
Depot 82/Groep V, doos 17 1897
Depot 82/Groep V, doos 17 1925
Depot 82/Groep VI, doos 1 1918
Depot 82/Groep VI, doos 2 1919
Depot 82/Groep VI, doos 3 1920
Depot 82/Groep VI, doos 4 1921
Depot 82/Groep VII, doos 1 783
Depot 82/Groep VII, doos 1 785
Depot 82/Groep VII, doos 2 786
Depot 82/Groep VII, doos 2 787
Depot 82/Groep VII, doos 3 788
Depot 82/Groep VII, doos 3 790
Depot 82/Groep VII, doos 3-4 791
Depot 82/Groep VII, doos 4 792
Depot 82/Groep VII, doos 4 793
Depot 82/Groep VII, doos 5 784
Depot 82/Groep VII, doos 5 789
Depot 82/Groep IX 122
Depot 82/Groep IX 123
Depot 82/Groep IX 124
Depot 82/Groep IX 125
Depot 82/Groep IX 126
Depot 82/Groep IX 127
Depot 82/Groep IX 1325
Depot 82/Groep IX 1326
Depot 82/Groep IX 1328
Depot 82/Groep IX 1337
Depot 82/Groep IX 1926
Depot 82/Groep IX 1927
Depot 82/Groep IX 2029
Depot 82/Groep IX 203
Depot 82/Groep IX 2030
Depot 82/Groep IX 2032
Depot 82/Groep IX 2033
Depot 82/Groep IX 204
Depot 82/Groep IX 2040
Depot 82/Groep IX 205
Depot 82/Groep IX 206
Depot 82/Groep IX 471
Depot 82/Groep IX 472
Depot 82/Groep IX 473
Depot 82/Groep IX 474
Depot 82/Groep IX 475
Depot 82/Groep IX 476
Depot 82/Groep IX 477
Depot 82/Groep IX 519
Depot 82/Groep IX 540
Depot 82/Groep IX 541
Depot 82/Groep IX 542
Depot 82/Groep IX 56
Depot 82/Groep IX 58
Depot 82/Groep IX 59
Depot 82/Groep IX 60
Depot 82/Groep IX 61
Depot 82/Groep IX 62
Depot 82/Groep IX 63
Depot 82/Groep IX 64
Depot 82/Groep IX 65
Depot 82/Groep IX 66
Depot 82/Groep IX 67
Depot 82/Groep IX 68
Depot 82/Groep IX 69
Depot 82/Groep IX 70
Depot 82/Groep IX 71
Depot 82/Groep IX 72
Depot 82/Groep IX 73
Depot 82/Groep IX 74
Depot 82/Groep IX 75
Depot 82/Groep IX 76
Depot 82/Groep IX 762
Depot 82/Groep IX 764
Depot 82/Groep IX 765
Depot 82/Groep IX 766
Depot 82/Groep IX 767
Depot 82/Groep IX 768
Depot 82/Groep IX 769
Depot 82/Groep IX 771
Depot 82/Groep IX 782
Depot 82/Groep IX 794
Depot 82/Groep IX 797
Depot 82/Groep X, Doos 1 2077
Depot 82/Groep X, Doos 1 2078
Depot 82/Groep X, Doos 2 2034
Depot 82/Groep X, Doos 2 2079
Depot 82/Groep X, Doos 3 2035
Depot 82/Groep X, Doos 3 2036
Depot 82/Groep X, Doos 4 2037
Depot 82/Groep X, Doos 5 2188
Depot 82/Groep X, Doos 5 2189
Depot 82/Groep X, Doos 6 1331
Depot 82/Groep X, Doos 6 2190
Depot 82/Groep X, Doos 6 2191
Depot 82/Groep X, Doos 7 2045
Depot 82/Groep X, Doos 7 2046
Depot 82/Groep X, Doos 9 2081
Depot 82/Groep X, Doos 10 2080
Depot 82/Groep X, Doos 10 2082
Depot 82/Groep X, Doos 11 2083
Depot 82/Groep X, Doos 11 2084
Depot 82/Groep X, Doos 11 2085
Depot 82/Groep X, Doos 11 2086
Depot 82/Groep X, Doos 12 2043
Depot 82/Groep X, Doos 12 2044
Depot 82/Groep X, Doos 13 2042
Depot 82/Groep X, Doos 14 2070
Depot 82/Groep X, Doos 14 2071
Depot 82/Groep X, Doos 15 2072
Depot 82/Groep X, Doos 15 2073
Depot 82/Groep X, Doos 16 2074
Depot 82/Groep X, Doos 16 2075
Depot 82/Groep X, Doos 16 2076
Depot 82/Groep X, Doos 17 2090
Depot 82/Groep X, Doos 17 2091
Depot 82/Groep X, Doos 18 2092
Depot 82/Groep X, Doos 18 2093
Depot 82/Groep X, Doos 19 2094
Depot 82/Groep X, Doos 19 2095
Depot 82/Groep X, Doos 19 2096
Depot 82/Groep X, Doos 20 en 21 2060
Depot 82/Groep X, Doos 20 en 21 2061
Depot 82/Groep X, Doos 20 en 21 2062
Depot 82/Groep XI, doos 1 2118
Depot 82/Groep XI, doos 1 2119
Depot 82/Groep XI, doos 2 2120
Depot 82/Groep XI, doos 2 2121
Depot 82/Groep XI, doos 3 2122
Depot 82/Groep XI, doos 3 2123
Depot 82/Groep XI, doos 4 2124
Depot 82/Groep XI, doos 4 2125
Depot 82/Groep XI, doos 5 2126
Depot 82/Groep XI, doos 5 2127
Depot 82/Groep XI, doos 6 2128
Depot 82/Groep XI, doos 6 2129
Depot 82/Groep XI, doos 7 2130
Depot 82/Groep XI, doos 7 2131
Depot 82/Groep XI, doos 8 2133
Depot 82/Groep XI, doos 8 2134
Depot 82/Groep XI, doos 9 2135
Depot 82/Groep XI, doos 9 2136
Depot 82/Groep XI, doos 10 2132
Depot 82/Groep XI, doos 10 2137
Depot 82/Groep XI, doos 11 2138
Depot 82/Groep XI, doos 11 2139
Depot 82/Groep XI, doos 12 2140
Depot 82/Groep XI, doos 12 2141
Depot 82/Groep XI, doos 13 2142
Depot 82/Groep XI, doos 13 2143
Depot 82/Groep XI, doos 14 2144
Depot 82/Groep XI, doos 14 2145
Depot 82/Groep XI, doos 15 2146
Depot 82/Groep XI, doos 15 2147
Depot 82/Groep XI, doos 16 2148
Depot 82/Groep XI, doos 16 2149
Depot 82/Groep XI, doos 17 2150
Depot 82/Groep XI, doos 17 2151
Depot 82/Groep XI, doos 18 2152
Depot 82/Groep XI, doos 18 2153
Depot 82/Groep XI, doos 19 2154
Depot 82/Groep XI, doos 19 2155
Depot 82/Groep XI, doos 20 2156
Depot 82/Groep XI, doos 20 2157
Depot 82/Groep XI, doos 21 2158
Depot 82/Groep XI, doos 21 2159
Depot 82/Groep XI, doos 22 2160
Depot 82/Groep XI, doos 22 2161
Depot 82/Groep XI, doos 23 2162
Depot 82/Groep XI, doos 23 2163
Depot 82/Groep XI, doos 24 2164
Depot 82/Groep XI, doos 24 2165
Depot 82/Groep XI, doos 25 2166
Depot 82/Groep XI, doos 25 2167
Depot 82/Groep XI, doos 26 2168
Depot 82/Groep XI, doos 26 2169
Depot 82/Groep XI, doos 27 2170
Depot 82/Groep XI, doos 27 2171
Depot 82/Groep XI, doos 28 2172
Depot 82/Groep XI, doos 28 2173
Depot 82/Groep XI, doos 29 2174
Depot 82/Groep XI, doos 30 2175
Depot 82/Groep XI, doos 31 2176
Depot 82/Groep XI, doos 31 2177
Depot 82/Groep XI, doos 32 2178
Depot 82/Groep XI, doos 32 2179
Depot 82/Groep XI, doos 33 2180
Depot 82/Groep XI, doos 33 2181
Depot 82/Groep XI, doos 34 2182
Depot 82/Groep XI, doos 34 2183
Depot 82/Groep XI, doos 35 2184
Depot 82/Groep XI, doos 36 2185
Depot 82/Groep XI, doos 37 2186
Depot 82/Groep XI, doos 37/38 2187
Depot 82/Groep XI, doos 39 2114
Depot 82/Groep XI, doos 39 2115
Depot 82/Groep XI, doos 40 2116
Depot 82/Groep XI, doos 40 2117
Depot 82/Groep XII 1573
Depot 82/Groep XII 1574
Depot 82/Groep XII 1575
Depot 82/Groep XII 1576
Depot 82/Groep XII 1577
Depot 82/Groep XII 1578
Depot 82/Groep XIII 1343
Depot 82/Groep XIII 1571
Depot 82/Groep XIII 1928
Depot 82/Groep XIII 2069
Depot 82/Groep XIII 208
Depot 82/Groep XIII 49
Depot 82/Groep XIII 54
Depot 82/Groep XIII 80
Depot 82/Groep XIII 82
Depot 82/Groep XIV, doos 1 32
Depot 82/Groep XIV, doos 2 33
Depot 82/Groep XIV, doos 3 34
Depot 82/Groep XIV, doos 4 35
Depot 82/Groep XIV, doos 4 36
Depot 82/Groep XIV, doos 5 37
Depot 82/Groep XIV, doos 6 38
Depot 82/Groep XIV, doos 6-7 39
Depot 82/Groep XIV, doos 7 40
Depot 82/Groep XIV, doos 8 41
Depot 82/Groep XIV, doos 8-9 42
Depot 82/Groep XIV, doos 9 43
Depot 82/Groep XIV, doos 10 44
Depot 82/Groep XIV, doos 10-11 45
Depot 82/Groep XIV, doos 11 46
Depot 82/Groep XV 1375
Depot 82/Groep XV 1419
Depot 82/Groep XV 1420
Depot 82/Groep XV 1421
Depot 82/Groep XV 1422
Depot 82/Groep XV 1423
Depot 82/Groep XV 1424
Depot 82/Groep XV 1425
Depot 82/Groep XV 1426
Depot 82/Groep XV 1427
Depot 82/Groep XV 1428
Depot 82/Groep XV 1429
Depot 82/Groep XV 1430
Depot 82/Groep XV 1431
Depot 82/Groep XV 1432
Depot 82/Groep XV 1433
Depot 82/Groep XV 1434
Depot 82/Groep XV 1435
Depot 82/Groep XV 1436
Depot 82/Groep XV 1437
Depot 82/Groep XV 1438
Depot 82/Groep XV 1439
Depot 82/Groep XV 1440
Depot 82/Groep XV 1441
Depot 82/Groep XV 1442
Depot 82/Groep XV 1443
Depot 82/Groep XV 1444
Depot 82/Groep XV 1445
Depot 82/Groep XV 1446
Depot 82/Groep XV 1447
Depot 82/Groep XV 1448
Depot 82/Groep XV 1449
Depot 82/Groep XV 1450
Depot 82/Groep XV 1451
Depot 82/Groep XV 1452
Depot 82/Groep XV 1453
Depot 82/Groep XV 1454
Depot 82/Groep XV 1455
Depot 82/Groep XV 1456
Depot 82/Groep XV 1457
Depot 82/Groep XV 1458
Depot 82/Groep XV 1459
Depot 82/Groep XV 1460
Depot 82/Groep XV 1461
Depot 82/Groep XV 1462
Depot 82/Groep XV 1463
Depot 82/Groep XV 1464
Depot 82/Groep XV 1465
Depot 82/Groep XV 1466
Depot 82/Groep XV 1467
Depot 82/Groep XV 1468
Depot 82/Groep XV 1469
Depot 82/Groep XV 1470
Depot 82/Groep XV 1471
Depot 82/Groep XV 1472
Depot 82/Groep XV 1473
Depot 82/Groep XV 1474
Depot 82/Groep XV 1475
Depot 82/Groep XV 1476
Depot 82/Groep XV 1477
Depot 82/Groep XV 1478
Depot 82/Groep XV 1479
Depot 82/Groep XV 1480
Depot 82/Groep XV 1481
Depot 82/Groep XV 1482
Depot 82/Groep XV 1483
Depot 82/Groep XV 1484
Depot 82/Groep XV 1485
Depot 82/Groep XV 1486
Depot 82/Groep XV 1487
Depot 82/Groep XV 1488
Depot 82/Groep XV 1489
Depot 82/Groep XV 1490
Depot 82/Groep XV 1491
Depot 82/Groep XV 1492
Depot 82/Groep XV 1493
Depot 82/Groep XV 1494
Depot 82/Groep XV 1495
Depot 82/Groep XV 1496
Depot 82/Groep XV 1497
Depot 82/Groep XV 1498
Depot 82/Groep XV 1499
Depot 82/Groep XV 1500
Depot 82/Groep XV 1501
Depot 82/Groep XV 1502
Depot 82/Groep XV 1503
Depot 82/Groep XV 1504
Depot 82/Groep XV 1505
Depot 82/Groep XV 1506
Depot 82/Groep XV 1507
Depot 82/Groep XV 1508
Depot 82/Groep XV 1509
Depot 82/Groep XV 1510
Depot 82/Groep XV 1511
Depot 82/Groep XV 1512
Depot 82/Groep XV 1513
Depot 82/Groep XV 1514
Depot 82/Groep XV 1515
Depot 82/Groep XV 1516
Depot 82/Groep XV 1517
Depot 82/Groep XV 1518
Depot 82/Groep XV 1519
Depot 82/Groep XV 1520
Depot 82/Groep XV 1521
Depot 82/Groep XV 1522
Depot 82/Groep XV 1523
Depot 82/Groep XV 1524
Depot 82/Groep XV 1525
Depot 82/Groep XV 1526
Depot 82/Groep XV 1527
Depot 82/Groep XV 1528
Depot 82/Groep XV 1529
Depot 82/Groep XV 1530
Depot 82/Groep XV 1531
Depot 82/Groep XV 1532
Depot 82/Groep XV 1533
Depot 82/Groep XV 1534
Depot 82/Groep XV 1535
Depot 82/Groep XV 1536
Depot 82/Groep XV 1537
Depot 82/Groep XV 1538
Depot 82/Groep XV 1539
Depot 82/Groep XV 1540
Depot 82/Groep XV 1541
Depot 82/Groep XV 1542
Depot 82/Groep XV 1543
Depot 82/Groep XV 1544
Depot 82/Groep XV 1545
Depot 82/Groep XV 1546
Depot 82/Groep XV 1547
Depot 82/Groep XV 1548
Depot 82/Groep XV 1549
Depot 82/Groep XV 1550
Depot 82/Groep XV 1551
Depot 82/Groep XV 1552
Depot 82/Groep XV 1553
Depot 82/Groep XV 1554
Depot 82/Groep XV 1555
Depot 82/Groep XV 1556
Depot 82/Groep XV 1557
Depot 82/Groep XV 1558
Depot 82/Groep XV 1559
Depot 82/Groep XV 1560
Depot 82/Groep XV 1561
Depot 82/Groep XV 1562
Depot 82/Groep XV 1563
Depot 82/Groep XV 1564
Depot 82/Groep XV 1565
Depot 82/Groep XV 1566
Depot 82/Groep XV 1596
Depot 82/Groep XV 1914
Depot 82/Groep XV 1915
Depot 82/Groep XV 1916
Depot 82/Groep XV 1917
Depot 82/Groep XVI 1332
Depot 82/Groep XVI 1333
Depot 82/Groep XVI 1334
Depot 82/Groep XVI 1335
Depot 82/Groep XVI 1336
Depot 82/Groep XVI 1338
Depot 82/Groep XVI 1341
Depot 82/Groep XVI 1342
Depot 82/Groep XVI 1360
Depot 82/Groep XVI 1567
Depot 82/Groep XVI 1568
Depot 82/Groep XVI 1579
Depot 82/Groep XVI 1580
Depot 82/Groep XVI 1582
Depot 82/Groep XVI 2041
Depot 82/Groep XVI 209
Depot 82/Groep XVI 210
Depot 82/Groep XVI 211
Depot 82/Groep XVI 212
Depot 82/Groep XVI 213
Depot 82/Groep XVI 214
Depot 82/Groep XVI 215
Depot 82/Groep XVI 216
Depot 82/Groep XVI 217
Depot 82/Groep XVI 462
Depot 82/Groep XVI 468
Depot 82/Groep XVI 50
Depot 82/Groep XVI 51
Depot 82/Groep XVI 511
Depot 82/Groep XVI 515
Depot 82/Groep XVI 518
Depot 82/Groep XVI 52
Depot 82/Groep XVI 53
Depot 82/Groep XVI 55
Depot 82/Groep XVI 674
Depot 82/Groep XVI 687
Depot 82/Groep XVI 690
Depot 82/Groep XVI 77
Depot 82/Groep XVI 78
Depot 82/Groep XVI 81
Depot 82/Groep XVI 83
Depot 82/Groep XVI 84
Depot 82/Groep XVII, doos 1 1898
Depot 82/Groep XVII, doos 1 1923
Depot 82/Groep XVII, doos 2 1899
Depot 82/Groep XVII, doos 2-3 1900
Depot 82/Groep XVII, doos 3 1901
Depot 82/Groep XVII, doos 4 1902
Depot 82/Groep XVII, doos 4-5 1903
Depot 82/Groep XVII, doos 5 1339
Depot 82/Groep XVII, doos 5-6 1904
Depot 82/Groep XVII, doos 6 1905
Depot 82/Groep XVII, doos 7 1906
Depot 82/Groep XVII, doos 7-8 1907